# 求助陈老师：从公开市场回购自己产品后再出售的业务处理

提问人：Yustin 时间：2021-07-03 23:33:08
公司为了市场调研目的（如市场上销售的产品来源、质量、是否以次充新等），从各电商商家采购自己曾经出售的产品（各电商商家产品可能来自于各级经销商等多种渠道），在经过调研后及工厂检测后，如质量没问题，则经过工序重新包装后，作为新产品再次出售。这样操作的话，等于同一批产品，但确认了两次收入及成本。是否需要冲回第一次或者第二次的对应收入及成本？
想要向陈老师求助下会计处理及准则依据
谢谢！
chenyiwei, 审计, 售后回购, 收入确认

回答人：chenyiwei
这种交易不是一揽子交易，且从常理来理解，涉及的产品数量和金额应当也不重大。因此理论上确认两次收入和成本还是具有一定合理性的。但如果涉及金额重大，则需关注这样的交易有无足够的商业合理性。